臺灣高等法院民事裁定
                                     109年度抗字第1055號
抗  告  人  黃宇順  

代  理  人  宋重和律師
上列抗告人因與相對人黃春裕、黃春成間請求給付協議價購款事
件，聲請交付法庭錄音光碟，對於中華民國109年7月7日臺灣桃
園地方法院109年度聲字第132號裁定提起抗告，本院裁定如下：
    主    文
抗告駁回。
抗告費用由抗告人負擔。
    理    由
一、抗告人於原法院聲請及抗告意旨略以：兩造間請求給付協議
    價購款事件（下稱系爭事件），經原法院107年度重訴字第3
    51號（下稱一審）、本院108年度重上字第157號判決後，再
    經最高法院108年度台上字第2057號裁定駁回伊之上訴而確
    定，惟一審民國107年8月28日、同年12月21日（下稱系爭期
    日）之言詞辯論筆錄上關於伊對於分家鬮書所為陳述之記載
    ，顯有矛盾，且分家鬮書之真偽屬兩造其餘民、刑事案件之
    前提事實，為主張及維護伊之法律上利益，爰依法院組織法
    第90條之1、法庭錄音及其利用保存辦法第8條第1項、第2項
    規定，聲請交付系爭期日法庭錄音錄影光碟。伊之聲請雖已
    逾法院組織法第90條之1所定6個月期間，惟該6個月期間僅
    屬訓示規定，且違反憲法第16條訴訟權保障之意旨，應不予
    適用，原裁定以伊聲請逾期為由駁回伊之聲請，顯屬違誤，
    應予廢棄等語。
二、按當事人及依法得聲請閱覽卷宗之人，因主張或維護其法律
    上利益，得於開庭翌日起至裁判確定後6個月內，繳納費用
    聲請法院許可交付法庭錄音或錄影內容，法院組織法第90條
    之1第1項前段定有明文。另按當事人及依法得聲請閱覽卷宗
    之人，因主張或維護其法律上利益，聲請交付法庭錄音或錄
    影內容時，應敘明理由，由法院為許可與否之裁定。法院受
    理前項聲請，如認符合聲請人要件，並在聲請期間內提出，
    且就所主張或維護法律上之利益已敘明者，除法令另有排除
    規定外，應予許可。法庭錄音錄影及利用保存辦法第8條第1
    項、第2項亦規定甚明。
三、經查：
  ㈠系爭事件業經最高法院於108年10月3日以108年度台上字第20
    57號裁定駁回抗告人之上訴而確定等情，有上開裁定在卷可
    證（原法院卷第14、15頁），則抗告人至遲應於108年10月3
    日判決確定日起算6個月內即109年4月6日前聲請交付法庭錄
    音錄影光碟（6個月期間之末日109年4月3日為休息日，延至
    次一工作日即109年4月6日），始符合法院組織法第90條之1
    第1項前段之規定。抗告人遲於109年5月27日始提出本件聲
    請，此參民事聲請交付法庭錄音及錄影光碟狀上法院收狀戳
    日期即明（原法院卷第2頁），其聲請顯已逾期，自於法不
    合，應予駁回。
  ㈡抗告人雖主張法院組織法第90條之1第1項前段規定之6個月屬
    訓示規定，且期間過短，妨害聲請人權利救濟可能性，違反
    憲法第16條訴訟權保障意旨云云。惟查，為使訴訟資源合理
    有效運用，避免訴訟資料長期處於不確定而影響裁判安定性
    ，故法院組織法第90條之1第1項前段始明定聲請權人得於開
    庭翌日起至裁判確定後6個月內為之（法院組織法第90條之1
    立法理由參照）。足見上開規定係立法者為兼顧聲請權人之
    法律上利益及法安定性所設，該6個月期間應為法定不變期
    間，且屬合理相當，無過短情事，法院無從延長之，更無違
    反憲法第16條訴訟權保障之意旨。抗告人將6個月聲請期間
    之限制解釋為訓示規定，並主張違反憲法第16條規定應不予
    適用云云，均無足取。
四、綜上所述，抗告人聲請交付系爭期日之法庭錄音錄影光碟，
    於法不合，不應准許。原裁定駁回抗告人之聲請，核無違誤
    ，抗告意旨指摘原裁定不當，求予廢棄，為無理由，應予駁
    回。
五、據上論結，本件抗告為無理由，爰裁定如主文。　
中　　華　　民　　國　　109 　年　　8 　　月　　14　　日
                      民事第二庭
                        審判長法  官  陳容正
                              法  官  紀文惠
                              法  官  劉素如　　
正本係照原本作成。
本裁定除以適用法規顯有錯誤為理由外，不得再抗告。如提起再
抗告，應於收受送達後10日內委任律師為代理人向本院提出再抗
告狀。並繳納再抗告費新臺幣１千元。
中　　華　　民　　國　　109 　年　　8 　　月　　17　　日

　　　　　　　　　　　　    　書記官  林宗勳